臺灣高等法院臺中分院刑事判決　　　　94年度上易字第1133號
上　訴　人
即　被　告　丙○○
　　　　　　丁○○
　　　　　　戊○○
共　　　同
選任辯護人　黃呈利律師
上列上訴人等因恐嚇案件，不服臺灣彰化地方法院中華民國94年
7月8日第一審判決（94年度易字第 381號，起訴案號：94年度易
字第 381號檢察署93年度選偵字第38號），提起上訴，本院判決
如下：
    主  文
上訴駁回。
丙○○、丁○○、戊○○均緩刑貳年。
    事實及理由
一、本案經本院審理結果，認第一審判決認事用法及量刑均無不
    當，應予維持，並引用第一審判決書記載之事實、證據及理
    由（如附件） 。
二、上訴人即被告（下稱被告）丙○○、丁○○、戊○○上訴意
    旨略以：證人庚○○、乙○○在警訊中之陳述係屬審判外之
    陳述，無證據能力，而證人己○○、庚○○、乙○○與被告
    等人分屬不同候選人陣營，其等於偵查及原審審理中之證述
    顯不可信；且當時選情激烈，本件係在被告等人發現證人等
    有收賄情事而前往質問後始提出告訴，足見其等係因懼於收
    賄罪遭被告檢舉而先發制人之舉，並非肇因於被告質問言詞
    ，又證人庚○○、乙○○於偵查與原審審理中之證述內容前
　　後互有不符，足見有誇大渲染之嫌，又證人庚○○、乙○○
　  均未供稱被告戊○○有何恐嚇言語，被告戊○○是日雖與被
    告丁○○同往，然丁○○與乙○○間對話言詞皆為臨時出言
    ，不可能由被告戊○○與丁○○事前演練，應無生何恐嚇之
    犯意聯絡或行為分擔等語。
三、經查：
（一）證人己○○、庚○○之警詢筆錄（警卷第 7至10頁），乃
      審判外之言詞陳述，原則上無證據能力，被告等於原審審
      判程序又不同意作為證據，原審業依刑事訴訟法第 159條
      第1項、第159條之5第1項規定認無證據能力在案；又證人
      己○○、庚○○、乙○○於檢察官偵查及原審審理中均已
      依法具結作證（偵查卷第23、24、26、27、40、41頁），
      自有證據能力。
（二）被告丙○○於上揭時地恐嚇被害人己○○，及由 3名成年
      男子陪同，恐嚇被害人庚○○、乙○○等事實，業據證人
      即被害人己○○、庚○○、乙○○於檢察官偵查中及原審
      審理中結證甚詳；被告丁○○、戊○○由另 1名成年男子
      陪同，二人於上揭時地共同恐嚇被害人庚○○、乙○○之
      事實，亦據證人即被害人庚○○、乙○○於檢察官偵查中
      及原審審理中結證不移，前開證人所述被害經過大致相符
      ，所指恐嚇之詞亦無顯然矛盾之處（偵查卷第20至23、41
      至42頁，原審卷第62至63頁、第66頁反面、第68頁正面、
      第69頁正面至第71頁正面）。且被告等既自行提出被害人
      庚○○向被告等之家族借款時簽發以資擔保之本票，及提
      出被害人庚○○與被告丁○○等人同遊日本之照片（原審
      卷第81、83頁），證明曾有恩於被害人庚○○，雙方案發
      前感情融洽，又被告等對其親屬陳秀卿於案發當時係立法
      委員候選人乙節並不爭執，顯見被告等之家族在地方上具
      有政治影響力，苟非被告等確曾出言恐嚇，被害人等實無
      開罪於彼，虛捏被害情節而向警方報案之動機及必要，被
      害人己○○、庚○○、乙○○所證自屬可信。
（三）被告戊○○是日與被告丁○○為質問證人己○○賄情事而
      先後以各人行動電話質問己○○、二人復相偕同往，二人
      在場向證人乙○○質問時，據證人乙○○供證係由被告丁○○出言恫稱「要把你先生『做掉』」（偵查卷第42頁、
      原審卷第70頁），被告丁○○復坦認曾揚言「不然試看看
      」、「要檢舉證人經營之非法電鍍工廠」（原審卷第71
      頁正面），稽上諸情，可見被告丁○○、戊○○前往證人
      庚○○、乙○○住處時，係推由被告丁○○出言恐嚇，是
      被告戊○○與被告丁○○之恐嚇犯行有犯意聯絡、行為分
      擔。
（四）綜上，本件事證已明，被告丙○○、丁○○、戊○○所辯
      均非可採，其等犯行洵堪認定。又被告丁○○、戊○○雖
      提出案發是日與被害人乙○○對話之錄音帶為證，然經本
      院勘驗結果，該錄音帶於雙方對話其間雖未聞及被告丁○○有何恐嚇言語，然其後於對話將結束時，該錄音即突然
      中止，並未完整全部錄音，此有本院勘驗筆錄可憑，再據
      證人乙○○供證該錄音帶並未全部錄音等語在卷，是被告
      等人所提之錄音帶與前揭事實之認定不生影響；又被告等
      人雖請求將證人己○○等與被告等人送請測謊鑑定，然本
      院認事證已臻明確，自無再為測謊鑑定之必要，附此敘明
      。
四、從而，原審以被告三人犯行明確，引據刑事訴訟法第 299條
    第1項前段，刑法第28條、第56條、第305條、第55條、第41
    條第1項前段，罰金罰鍰提高標準條例第1條前段、第 2條規
    定，並審酌被告等素行、本件犯罪動機係為質問證人等收賄
    情事及手段、所生危害，犯後態度及其他一切情狀，而分別
    論處被告丙○○、丁○○、戊○○各為有期徒刑三月、二月
    、二月，並均諭知易科罰金之折算標準，核其認事用法並無
    不當，論證亦為詳盡，量刑尚稱妥適，被告等否認犯行徒執
    陳詞上訴，殊非有據，其等上訴為無理由，均應駁回。惟以
    被告丁○○前未曾受任何有期徒刑以上刑之宣告，被告丙○○、戊○○雖於民國（下同）84年間因違反選舉罷免法案件
    ，經法院同案分別判處有期徒刑4月及2月確定，業於84年12
    月29日准予易科罰金執行完畢，其二人於五年內均未曾受任
    何有期徒刑以上刑之宣告，此有刑案資料查註紀錄表 3紙附
    卷可憑，其等三人經此教訓，自當知所惕勉而無虞再犯，本
    院綜核各情認上開有期徒刑之宣告，已足策其自新，所宣告
    之刑，以暫不執行為適當，併依法均諭知緩刑二年，用啟向
    上。
據上論斷，應依刑事訴訟法第373條、第368條，刑法第74條第 1
、2款，判決如主文。
本案經檢察官甲○○到庭執行職務。
中　　華　　民　　國　　94　　年　　10　　月　　18　　日
                刑事第三庭  審判長法　官　江　錫　麟
                                  法　官　廖　柏　基
                                  法　官　林　欽　章
上列正本證明與原本無異。
不得上訴。
                                  書記官　巫　彥　佳
中　　華　　民　　國　　94　　年　　10　　月　　18　　日
　　　　　　　　　　　　　　　　　　　　　　　　　　　Ｆ
